臺灣板橋地方法院刑事判決　　　　　　100年度易字第2697號
公　訴　人　臺灣板橋地方法院檢察署檢察官
被　　　告　呂昭國
上列被告因竊盜案件，經檢察官提起公訴（100 年度偵字第
14104 號），經被告於準備程序中就起訴事實為有罪之陳述，經
告知簡式審判程序之旨，並聽取當事人之意見後，進行簡式審判
程序，本院判決如下：
    主      文
呂昭國犯如附表編號一所示之竊盜罪、如附表編號二至六之所示
之侵入住宅竊盜罪，均累犯，各處如附表所示之刑。應執行有期
徒刑壹年陸月，如易科罰金，以新臺幣壹仟元折算壹日。
    事      實
一、呂昭國(1)於民國80年間因違反懲治盜匪條例、竊盜、違反槍
    砲彈藥刀械管制條例案件，經本院以80年度訴字第1442號判
    決判處有期徒刑9 年、1 年、9 月（此罪確定），其中違反
    懲治盜匪條例及竊盜部分經臺灣高等法院以81年度上訴字第
    3240號判決撤銷原判決，改判處有期徒刑9 年10月、11月確
    定。(2)於81年間因違反肅清煙毒條例案件，經本院以81年度
    訴字第1807號判決判處有期徒刑3 年4 月確定。前開(1)、(2)
    之罪經裁定應執行有期徒刑14年確定，於89年7 月11日縮短
    刑期假釋出監。(3)於92年間因竊盜案件，經本院以92年度簡
    字第3967號判決判處拘役50日，經本院以93年度簡上字第75
    號判決駁回上訴確定。(4)於93年間因竊盜案件，經臺灣臺北
    地方法院以93年度易字第497 號判決判處有期徒刑8 月，經
    臺灣高等法院以93年度上易字第1332號判決撤銷原判決，改
    判處有期徒刑10月、監護1 年確定。(5)於93年間因妨害公務
    案件，經本院以94年度簡字第555 號判決判處拘役20日確定
    。前開(1)之竊盜、違反槍砲彈藥刀械管制條例案件及(2)至(5)
    經裁定減刑為有期徒刑5 月15日、4 月15日、1 年8 月、拘
    役25日、有期徒刑5 月、拘役10日，前開(1)至(2)經裁定應執
    行有期徒刑11年10月，並經撤銷前開假釋，執行殘刑2 年6
    月21日，與(3)、(4)、(5)接續執行，於96年12月31日縮刑期滿
    執行完畢。竟不知警惕，基於意圖為自己不法所有之犯意，
    於附表所示時間，至附表所示之地點，徒手竊取附表所示被
    害人之鞋子。嗣於100 年5 月2 日晚間7 時40許，警方巡邏
    行經新北市○○區○○路855 巷6 號前，見呂昭國形跡可疑
    進行盤查，進而查獲前開遭竊鞋子，而查知上情。
二、案經新北市政府警察局新莊分局移送臺灣板橋地方法院檢察
    署檢察官偵查起訴
    理    由
一、本件被告所犯係死刑、無期徒刑、最輕本刑為3 年以上有期
    徒刑以外之罪，其於準備程序中就被訴事實為有罪之陳述，
    經法官告知簡式審判程序之旨，並聽取公訴人、被告之意見
    後，依刑事訴訟法第273 條之1 第1 項規定進行簡式審判程
    序審理，核先敘明。
二、上揭犯罪事實，業據被告呂昭國於檢察官偵查中及本院審理
    時坦承不諱（見100 年度偵字第14104 號偵查卷第62至63頁
    、本院100 年8 月25日準備程序筆錄及同日審判筆錄），並
    有證人詹宗憲、陳淑惠、黃世郎、游金能、陳義奇、林品翔
    於警詢之證述可資佐證（見前開偵查卷第5 至7 頁、第9 至
    10 頁 、第15至16頁、第21至22頁、第24至25頁、第27至28
    頁），且有贓物認領保管單、照片在卷可參（見前開偵查卷
    第8 頁、第11頁、第17頁、第23頁、第26頁、第29頁、第30
    頁），足認被告前開自白與事實相符，應堪採信。再附表編
    號2 至6 所示之地點分係陳淑惠、黃世郎、游金能、陳義奇
    、林品翔之住處一節，有前開證人之警詢筆錄在卷可參，又
    依前開證人所述，渠等所遭竊之鞋子均係置放住處門口鞋櫃
    ，而渠等之住處均在3 、4 樓，故渠等鞋櫃應係置放在樓梯
    間無疑，被告係在前開證人住宅樓梯間行竊一節，自堪認定
    。本件罪證明確，被告犯行均堪認定，應依法論科。
三、按刑法第321 條第1 項第1 款之夜間侵入住宅竊盜罪，其所
    謂「住宅」，乃指人類日常居住之場所而言，公寓亦屬之。
    至公寓樓下之「樓梯間」，雖僅供各住戶出入通行，然就公
    寓之整體而言，該樓梯間為該公寓之一部分，而與該公寓有
    密切不可分之關係，故於夜間侵入公寓樓下之樓梯間竊盜難
    謂無同時妨害居住安全之情形，自應成立刑法第321 條第1
    項第1 款夜間侵入住宅竊盜罪，此有最高法院76年臺上字第
    2972號判例意旨可資參照。是核被告如附表編號1 之所為，
    係犯刑法第320 條第1 項竊盜罪。被告如附表編號2 至6 之
    所為，均係犯刑法第321 條第1 項第1 款侵入住宅竊盜罪。
    公訴人認被告如附表編號2 至6 所示係犯刑法第320 條第1
    項竊盜罪，容有未洽，然起訴基本社會事實相同，爰依法變
    更起訴法條。被告所犯如附表所示6 件竊盜犯行間，時、地
    不同，且侵害不同之被害人財產法益，客觀上彼此可分，應
    分論併罰。再被告有如事實欄所示之論罪科刑及執行完畢情
    形，有臺灣高等法院被告前案紀錄表1 份附卷可稽，其於徒
    刑執行完畢後，5 年以內再故意犯本件有期徒刑以上之罪，
    為累犯，均應依刑法第47條第1 項之規定加重其刑。再被告
    所竊取之物為鞋子，各次犯行所竊之數量僅1 至2 雙，所竊
    財物價值及數量非鉅，得手未幾即為警查獲，被害人業已悉
    數領回所失財物，所生損害非鉅，犯罪情節尚非重大，而被
    告如附表編號2 至6 所示加重竊盜罪法定刑為6 月以上有期
    徒刑，與其犯罪情節相較，實屬情輕法重，觀諸其前開犯罪
    情狀客觀上足以引起一般人之同情，顯有堪資憫恕之處，本
    院認即令處以法定最低刑度猶嫌過重，爰就其所犯附表編號
    2 至6 所示犯行，均依刑法第59條規定酌減其法定本刑。爰
    審酌被告正值壯年，不思以己力獲取所需，任意竊取他人之
    財物，所為自屬非是，惟念其每次所竊僅為鞋子1 、2 雙，
    價值、數量非鉅，被害人業已領回失物，所生損害尚微，及
    其素行、犯罪動機、目的、手段，犯罪後坦承犯行，態度尚
    可等一切情狀，分別量處如附表所示之刑（各件犯行所科刑
    度如附表所示），並諭知易科罰金之折算標準，及依刑法第
    41條第8 項規定，就其所定應執行刑諭知易科罰金之折算標
    準。
據上論斷，應依刑事訴訟法第273 條之1 第1 項、第299 條第1
項前段、第300 條，刑法第320 條第1 項、第321 條第1 項第1
款、第47條第1 項、第59條、第41條第1 項前段、第8 項、第51
條第5 款，判決如主文。
本案經檢察官林修平到庭執行職務。
中    華    民    國   100    年    8     月    31    日
                        刑事第十一庭法  官  何燕蓉
如不服本判決，應於判決送達後10日內向本院提出上訴狀（應附
繕本），其未敘述上訴理由者，應於上訴期間屆滿後20日內補提
理由書狀於本院，上訴於臺灣高等法院。
上列正本證明與原本無異。
                                    書記官  王元佑
中    華    民    國   100    年    9     月    2     日
附表
┌──┬───────┬─────────┬───┬─────┬─────────┐
│編號│  時    間    │    地    點      │被害人│所竊財物  │     主   文      │
├──┼───────┼─────────┼───┼─────┼─────────┤
│1   │100 年4 月18日│新北市新莊區後港一│詹宗憲│布鞋1 雙  │呂昭國竊盜，累犯，│
│    │凌晨          │路49巷5 弄20號門口│      │女鞋1 雙  │處有期徒刑參月，如│
│    │              │                  │      │          │易科罰金，以新臺幣│
│    │              │                  │      │          │壹仟元折算壹日。  │
├──┼───────┼─────────┼───┼─────┼─────────┤
│2   │100 年5 月1 日│新北市○○區○○街│陳淑惠│布希鞋1 雙│呂昭國侵入住宅竊盜│
│    │上午7 時許    │12號4 樓陳淑惠住處│      │休閒鞋1 雙│，累犯，處有期徒刑│
│    │              │外樓梯間          │      │          │肆月，如易科罰金，│
│    │              │                  │      │          │以新臺幣壹仟元折算│
│    │              │                  │      │          │壹日。            │
├──┼───────┼─────────┼───┼─────┼─────────┤
│3   │100 年4 月18日│新北市○○區○○路│黃世郎│球鞋2 雙  │呂昭國侵入住宅竊盜│
│    │凌晨2 時許    │120 巷1 弄7 號3 樓│      │          │，累犯，處有期徒刑│
│    │              │黃世郎住處外樓梯間│      │          │肆月，如易科罰金，│
│    │              │                  │      │          │以新臺幣壹仟元折算│
│    │              │                  │      │          │壹日。            │
├──┼───────┼─────────┼───┼─────┼─────────┤
│4   │100 年4 月1 日│新北市○○區○○路│游金能│運動鞋1 雙│呂昭國侵入住宅竊盜│
│    │上午8 時許    │新雅巷2 弄3 號4 樓│      │          │，累犯，處有期徒刑│
│    │              │游金能住處外樓梯間│      │          │肆月，如易科罰金，│
│    │              │                  │      │          │以新臺幣壹仟元折算│
│    │              │                  │      │          │壹日。            │
├──┼───────┼─────────┼───┼─────┼─────────┤
│5   │100 年4 月4 日│新北市○○區○○街│陳義奇│皮鞋1 雙  │呂昭國侵入住宅竊盜│
│    │上午7 時許    │57號3 樓陳義奇住處│      │          │，累犯，處有期徒刑│
│    │              │外樓梯間          │      │          │肆月，如易科罰金，│
│    │              │                  │      │          │以新臺幣壹仟元折算│
│    │              │                  │      │          │壹日。            │
├──┼───────┼─────────┼───┼─────┼─────────┤
│6   │100 年4 月30日│新北市○○區○○街│林品翔│運動鞋2 雙│呂昭國侵入住宅竊盜│
│    │              │14號4 樓林品翔住處│      │          │，累犯，處有期徒刑│
│    │              │外樓梯間          │      │          │肆月，如易科罰金，│
│    │              │                  │      │          │以新臺幣壹仟元折算│
│    │              │                  │      │          │壹日。            │
└──┴───────┴─────────┴───┴─────┴─────────┘